# 关于丧失控制权其他综合收益的问题

提问人：lbwl 时间：2014-08-27 17:32:53
假设原先我100%持股一个公司，本年卖了60%，变为权益法核算，原来子公司有 200 的其他综合收益，在我今年确认投资收益时这个其他综合收益是确认 200 呢还是按结转的比例确认 120 ，因为讲解 2010 是按比例结转确认的，但是我参加了个新准则培训老师的例子是全部都确认了，请陈版指教到底应该是哪种，理由是什么

回答人：chenyiwei
属于跨越会计处理界线，在合并报表层面应将该 200 的其他综合收益全部结转。解释 4 号和新准则在这一点上的规定无区别。

提问人：lbwl 时间：2014-08-30 22:28:13
如果像您所说的是一揽子交易，那是不是在第一步时就是借 资本公积 贷少数股东权益 其他综合收益（这里就是那个 20 ），等第二次完全丧失控制权时把其他综合收益转到投资和收益

回答人：chenyiwei
可以这样理解，其他综合收益最终在控制权实际丧失之日转入损益。